臺灣桃園地方法院刑事判決　　　　　　　　　　　　　九十一年度訴字第三二六號
　　公　訴　人　臺灣桃園地方法院檢察署檢察官
　　被　　　告　乙○○
右列被告因搶奪案件，經檢察官提起公訴（九十一年度偵字第二七二一號），本院判
決如左：
    主  文
乙○○意圖為自己不法之所有，而搶奪他人之動產，處有期徒刑柒月，緩刑參年。
    事  實
一、乙○○無犯罪前科。乙○○於民國九十一年二月十五日（農曆初五）下午六時四
    十分許騎駛車號ＦＪ三－二○五號紅色重型機車前往桃園縣蘆竹鄉○○路○段五
    二○號由罹患小兒痲痺雙腳行動不便之甲○○經營之販售檳榔及吉時樂彩券之商
    店，機車停妥在該商店門口後即下車步入店內向坐在店內輪椅上包檳榔之甲○○
    購買吉時樂彩券，因已售磬，乙○○遂轉身離開，於離去時見門口旁桌子下方放
    置有一銀色皮包（內有附表所示之中獎吉時樂彩券五張、現金新台幣一千元六張
    、一百元三十二張、硬幣五十元約二千元），乙○○認有機可趁，竟意圖為自己
    不法之所有，趁甲○○在包檳榔不注意且行動不便，動手搶取該銀色皮包，甲○
    ○雖目賭上情大聲呼喊，乙○○於搶奪皮包得手後奪門而出騎上停在門口之機車
    逃離現場，並將搶奪之現金花用，彩券四張交予年籍、住居所不詳綽號「忠哥」
    （「曾富忠」）之男子抵債，一張兌換現金花用，而甲○○遭搶後立即報警處理
    ，嗣經媒體披露上開搶案，警方並依據不詳姓名之檢舉人檢送該搶奪之附表編號
    一至四號之四張中獎彩券檢舉而循線查出乙○○涉案。
二、案經桃園縣警察局八德分局報請臺灣桃園地方法院檢察署檢察官偵查起訴。
    理  由
一、訊據被告乙○○承認有於右述時、地取走被害人甲○○之銀色皮包有一銀色皮包
    （內有附表所示之中獎吉時樂彩券五張、現金新台幣一千元六張、一百元三十二
    張、硬幣五十元約二千元），惟辯稱「：當時我是騎機車到該處買吉時樂，老闆
    說沒有了，我離開時看見門口桌子底下有一個皮包，就趁老闆不注意拿了就騎機
    車離開現場：（你取走皮包時老闆有無看到？）不知道：（你取走皮包時老闆有
    無出聲制止？）沒有聽到：」、「：要步出大門時，冰箱右前方有個架子放有一
    個手提包，順手就拿起，之後就坐著停在門口的機車離開，我並沒有聽見老闆呼
    喊聲，當時老闆是坐在很裡面包檳榔：」等語，經查右述事實已據被害人甲○○
    於警訊、本院調查時指述「：見我行動不便：徒手搶我店內桌子底下銀色皮包一
    只，我一見狀便大聲向他喊敢（幹之誤）什麼，但他隨即從我面前搶走皮包並騎
    上機紅色機車：逃逸」、「：當時我人在店的較裡面正忙著包檳榔，乙○○進來
    問我還有沒有刮刮樂，我說沒有，我就低下頭來繼續包檳榔，當時我辦公桌上擺
    著壹台驗鈔機，乙○○問我是否為電腦彩券的機器，我說不是，他就要走出去，
    走出去時，我看見他要坐上他停在我店門口的機車時，看見他手中拿著我放在近
    門邊的架子內的手提包，我愣了一下，立即喊我被搶，他騎著機車就快速離開：
    」等語甚詳，而查獲經過亦據且證人承辦本案員警於九十一年四月十五日本院調
    查時陳述綦詳，並有附表編號一至四號之彩券四張扣案為證，又被告於警訊亦供
    稱「：我看老闆行動不方便且正在包檳榔，於是將門口旁桌子下的一個銀色皮包
    搶了就走，而老闆出聲說喂，其餘我未聽清楚就走掉：」等語，與被害人甲○○
    上開指述相符，是被告上開辯解係避重就輕之詞，不足採信，被告顯係趁被害人
    甲○○來不及防備之非和平之手段取走皮包，本件事證明確，被告犯行已臻明確
    ，應予依法論科。
二、核被告所為，係犯刑法第三百二十五條第一項之搶奪罪。爰審酌被告年輕力壯不
    思努力工作竟搶奪肢體殘障之被害人甲○○之錢財，行為極為不當，且已損及被
    害人甲○○之權益，惟被告無犯罪前科及犯罪後深表悔意等一切情狀，量處如主
    文所示之刑。末查被告前未曾受有期徒刑以上刑之宣告，此有臺灣桃園地方法院
    檢察署刑案資料查註紀錄表、臺灣高等法院被告全國前案記錄表及臺灣高等法院
    檢察署刑案紀錄簡覆表在卷可稽，此次一時失慮，偶罹刑典，經此偵審教訓，應
    知警惕而無再犯之虞，本院因認暫不執行其刑為當，爰併宣告緩刑三年，以啟自
    新。
據上論斷，應依刑事訴訟法第二百九十九條第一項前段，刑法第三百二十五條第一項
、第七十四條第一款，判決如主文。
本案經檢察官林良蓉到庭執行職務。
中      華      民      國    九十一    年      四      月    二十九    日
                                  臺灣桃園地方法院刑事第五庭
                                            法  官  林 婷 立
右正本證明與原本無異。
如不服本判決，應於判決送達後十日內向本院提出上訴狀( 應附繕本 )，上訴於
臺灣高等法院。
                                            書記官  黃 子 祝
中      華      民      國    九十一    年      六      月      三      日
附錄法條：刑法第三百二十五條
刑法第三百二十五條
意圖為自己或第三人不法之所有，而搶奪他人之動產者，處六月以上五年以下有期徒
刑。
因而致人於死者，處無期徒刑或七年以上有期徒刑，致重傷者，處三年以上十年以下
有期徒刑。
第一項之未遂犯罰之。
附表：
編號   號碼                    中獎金額（新台幣）
一、  000000－000     0千
二、  000000－000     0千
三、  000000－000     0千
四、  000000－000     0千
五、  不詳                     不詳
